【裁判字號】    98,交抗,2716
【裁判日期】    981105
【裁判案由】    違反道路交通管理處罰條例
【裁判全文】
臺灣高等法院交通事件裁定            98年度交抗字第2716號
抗  告  人
即受處分人  甲○○
上列抗告人因違反道路交通管理處罰條例案件，不服臺灣桃園地
方法院中華民國98年10月13日所為裁定（98年度交聲字第2543號
），提起抗告，本院裁定如下：
    主  文
抗告駁回。
    理  由
一、原裁定以：(一)抗告人即受處分人甲○○（下稱抗告人）不服
    道路交通管理處罰條例第8條所定主管機關所為之處罰者，
    得於接到裁決書之翌日起二十日內，向管轄地方法院聲明異
    議，道路交通管理處罰條例第87條第1項定有明文。又交通
    法庭認聲明異議不合法律上之程式，且無從補正者，應以裁
    定駁回之，道路交通案件處理辦法第18條前段亦有明文。而
    上述為交通異議事件之程式規定，為聲明異議之合法要件，
    抗告人之聲明異議自須合於此項程式規定，法院始得受理為
    實體之審查。(二)原處分機關以抗告人於民國98年1 月20日14
    時56分許，騎乘車牌號碼RRG-623號輕型機車，在桃園縣中
    壢市○○路與後興路口，為警舉發「汽車駕駛人酒精濃度超
    過規定標準（0.55以上）」之違規，依道路交通管理處罰條
    例第35條第1項第1款之規定，於98年2月6日以壢監裁字第裁
    53-DB0000000號裁決書，裁處罰鍰新臺幣（下同）45,000元
    ，吊扣駕駛執照十二月，施以道安講習，而前開裁決書業於
    98 年2月6日由抗告人親自簽收，有裁決書、送達證書等件
    在卷可稽，是抗告人如對原處分機關所為之裁決不服欲提起
    聲明異議，依前開法條，其提出聲明異議期間應自98年2月7
    日（即裁決書合法送達生效之翌日）起算至98年2月26日止
    。而抗告人之住所與原處分機關間（原處分機關之機關地址
    ：桃園縣中壢市○○路39 4號），依法院訴訟當事人在途期
    間標準第4條第1項第1款規定，無庸扣除在途期間，故自應
    以98 年2月26日（為星期四，非星期日、紀念日或其他休息
    日）為期間末日而屆滿，惟抗告人竟遲至98年9月23日始具
    狀向原審聲明異議，此有聲明異議狀上原審收文章戳一枚可
    憑，從而，本件聲明異議顯然已逾上述法定期間，且無從補
    正使其合法，是本件聲明異議不合法律上之程式，揆諸前開
    說明，自應予以駁回。
二、抗告意旨略以：抗告人業經緩起訴並捐款三萬元，行政機關
    不得再就同一行為課以行政罰鍰。因不懂裁決書時效問題，
    致捐款後才聲明異議。希為一罪不兩罰之裁定。
三、經查：原裁定已就抗告人提出聲明異議已逾法定期間，且無
    從補正，詳予說明。經核並無不合。本件抗告為無理由，應
    予駁回。
據上論結，應依道路交通管理處罰條例第89條、道路交通案件處
理辦法第26條，刑事訴訟法第412條，裁定如主文。
中    華    民    國    98    年    11    月     5    日
                  刑事第十二庭審判長法  官  蔡永昌
                                    法  官  陳榮和
                                    法  官  蔡國在
以上正本證明與原本無異。
不得再抗告。
                                    書記官  顧哲瑜
中    華    民    國    98    年    11    月    5     日


司法院資訊處製作；財團法人民間司法改革基金會備份。
